【裁判字號】    99,審訴,175
【裁判日期】    990226
【裁判案由】    清償借款
【裁判全文】
臺灣臺北地方法院民事判決             99年度審訴字第175號
原      告  中國信託商業銀行股份有限公司

法定代理人  麥克迪諾馬
訴訟代理人  張家仁
被      告  吳雅蕙
上列當事人間請求清償借款事件，本院於中華民國99年2月24日
言詞辯論終結，判決如下：
    主  文
被告應給付原告新台幣伍拾壹萬零貳拾元，及自民國九十八年八
月二十五日起至清償日止，按年息百分之十四點九九計算之利息
，並自民國九十八年九月二十六日起至清償日止，其逾期六個月
以內者，按上開利率百分之十，逾期六個月以上者，其超過部份
，按上開利率百分之二十計算之違約金。
訴訟費用新台幣伍仟陸佰貳拾元由被告負擔。
    事實及理由
一、按當事人得以合意定第一審管轄法院，但以關於由一定法律
    關係而生之訴訟為限，前項合意，應以文書證之，民事訴訟
    法第24條定有明文。本件依兩造所簽之個人信貸約定書第10
    條約定，兩造合意以本院為第一審管轄法院，故原告向本院
    提起本件訴訟，核與首揭規定，尚無不合，本院就本件訴訟
    自有管轄權，合先敘明。
二、原告主張：被告於民國97年6月23日向原告借款新台幣（下
    同）55萬元，約定借款期間自97年6月27日起至102年6月27
    日止循環動用，約定利息按年息14.99%固定計算，並約定自
    撥款日起，以每月為一期，共分60期，按期定額平均攤還本
    息，如遲延履行本息者，即喪失期限之利益，其債務視為全
    部到期，除仍按上開利率計收利息外，逾期在6個月以內者
    ，按上開利率10%，逾期6個月以上者，其超過6個月之部分
    ，按上開利率20%加付違約金。詎被告自98年8月24日起即未
    依約清償，依兩造個人信貸約定書貳、第3條之約定，其債
    務視為全部到期，尚積欠原告本金510,020元及其利息、違
    約金迄未清償。為此，爰依消費借貸之法律關係提起本訴等
    語。並聲明：如主文第1項所示。
三、被告則以：對於原告之請求無意見，但希望能分期清償債務
    ，以每月繳交1,000元方式，寬限2年等語，資為抗辯。
四、本件原告主張之事實，已據其提出個人信貸申請書暨約定書
    、放款帳戶還款交易明細表等為證，其主張核與上開證物相
    符，並為被告所不爭執，堪認原告之主張為真實。從而，原
    告依消費借貸契約之法律關係，請求被告給付如主文第1項
    所示之本金、利息及違約金，為有理由，應予准許。
五、訴訟費用負擔之依據：民事訴訟法第78條。
中    華    民    國    99    年    2    月     26    日
                  民事第六庭    法  官  陶亞琴
以上正本係照原本作成
如對本判決上訴，須於判決送達後20日內向本院提出上訴狀
中    華    民    國    99    年    2    月     26    日
                                書記官  曹瓊文

司法院資訊處製作；財團法人民間司法改革基金會備份。
